臺灣臺北地方法院民事裁定　　　　　　　94年度財管字第77號
聲　請　人　臺灣臺北地方法院檢察署檢察官（玄股）
上列聲請人聲請指定被繼承人甲○○之遺產管理人事件，本院裁
定如下：
    主      文
指定財政部國有財產局臺灣北區辦事處為被繼承人甲○○（民國
○○年○○月○○日生、身分證統一編號：Ｚ000000000號、籍設台北市
萬華區○○路1 巷7 號3 樓之3 、民國94年2 月16日死亡）之遺
產管理人。
准對被繼承人甲○○之繼承人為承認繼承之公示催告。
被繼承人甲○○之大陸地區以外繼承人，應自前項公示催告最後
登載新聞紙之日起，壹年內承認繼承，上述期限屆滿，無繼承人
承認繼承時，被繼承人甲○○之遺產，於清償債權，並交付遺贈
物後，如有剩餘即歸屬國庫。
財政部國有財產局臺灣北區辦事處應於本裁定確定之日起貳拾日
內將本裁定登載公報、新聞紙或其他相類之傳播工具，並將登載
證據檢送本院，逾期視為撤回公示催告之聲請。
程序費用由被繼承人甲○○之遺產負擔。
    理      由
一、按繼承開始時，繼承人有無不明，而無親屬會議或親屬會議
    未於1 個月內選定遺產管理人者，利害關係人得聲請法院選
    任遺產管理人，並由法院依公示催告程序，定6 個月以上之
    期限，公告繼承人，命其於期限內承認繼承，民法第1177條
    、第1178條第1 項、第2 項規定甚明。次按被繼承人在臺灣
    地區之遺產，由大陸地區人民依法繼承之遺產事件，其繼承
    人全部為大陸地區人民者，除應適用第68條之情形者外，由
    繼承人、利害關係人或檢察官聲請法院指定財政部國有財產
    局為遺產管理人，管理其遺產，臺灣地區與大陸地區人民關
    係條例第67條之1 定有明文。
二、本件聲請意旨略以：被繼承人甲○○（民國○○年○○月○○日生
    、身分證統一編號：Ｚ000000000號、籍設台北市○○區○○
    路1 巷7 號3 樓之3）於 民國94年2 月16日死亡，其生前獨
    居，繼承人有無不明，為此聲請鈞院選任被繼承人甲○○之
    遺產管理人等語。
三、查聲請人主張之事實，業據其提出台北市政府警察局萬華分
    局函送資料、郵政存簿儲金提款單、警局調查筆錄、甲○○
    全戶戶籍資料查詢結果及偵訊筆錄等件為證，依上開資料記
    載，被繼承人甲○○出生地在廣東省南海縣，出生別為長男
    ，別無其他證據可資證明甲○○在台尚有其他親人，堪信聲
    請人之主張為真實，因聲請人為自大陸來台者，其在大陸地
    區可能有繼承人，依上開規定，應由財政部國有財產局為被
    繼承人甲○○之遺產管理人，本院審酌管理被繼承人甲○○
    遺產之地緣關係與便利性，爰指定財政部國有財產局臺灣北
    區辦事處為被繼承人甲○○之遺產管理人且為承認繼承之公
    示催告。
四、次按公示催告之公告，應黏貼於法院之公告處，並登載於公
    報、新聞紙或其他相類之傳播工具。前項登載公報、新聞紙
    或其他相類之傳播工具之日期或期間由法院定之。聲請人未
    依前項規定登載者，視為撤回公示催告之聲請。民法第1179
    條第1 項第3 款、民事訴訟法第542 條定有明文。本院既准
    對於被繼承人甲○○之繼承人為承認繼承之公示催告，爰併
    依上開規定裁定如主文第4 項所示。
五、依非訟事件法第22條裁定如主文。
中　　華　　民　　國　　94　　年　　8 　　月　　12　　日
                  家事庭法  官  張競文
以上正本係照原本作成。
如對本裁定抗告，須於裁定送達後10日之不變期間內，向本院提
出抗告狀，並繳納抗告費新臺幣1,000元。
中　　華　　民　　國　　94　　年　　8 　　月　　12　　日
                        書記官　巫玉媛
